【裁判字號】    97,簡上,99
【裁判日期】    970416
【裁判案由】    竊盜
【裁判全文】
臺灣板橋地方法院刑事判決              97年度簡上字第99號
公  訴  人  臺灣板橋地方法院檢察署檢察官
上  訴  人  乙○○
即  被  告
上列上訴人即被告因竊盜案件，不服本院中華民國96年11月30日
96年度簡字第7220號第一審判決（聲請簡易判決處刑案號：96年
度偵字第18863 號），提起上訴，本院管轄之第二審合議庭判決
如下：
    主  文
上訴駁回。
    事  實
一、乙○○前於民國90年間，因竊盜案件，經本院以90年度易字
    第3228號判處拘役50日確定，嗣於91年1 月18日易科罰金執
    行完畢；復於95年間，因竊盜案件，經本院以95年度簡字第
    3081號刑事簡易判決判處有期徒刑4 月確定，且於96年2 月
    12日縮短刑期執行完畢出監；又於95年間，因竊盜案件，經
    本院以95年度簡字第6744號刑事判決判處有期徒刑4 月，嗣
    經上訴後，由本院以95年度簡上字第942 號刑事判決駁回上
    訴確定，並於96年5 月15日易科罰金執行完畢（於本案構成
    累犯）；再於96年4 月間，因竊盜案件，經本院以96年度易
    字第1550號刑事判決處有期徒刑6 月，嗣經上訴後，由臺灣
    高等法院以96年度上易字第2143號判決撤銷原判決，改處有
    期徒刑6 月，減為有期徒刑3 月確定（尚未執行完畢）。詎
    猶不知悔悟，復意圖為自己不法之所有，於96年6 月15日凌
    晨4 時20分許，在臺北縣新莊市○○路○ 段123 號前，趁甲
    ○○在其駕駛之車號DL-0216 號自小客車駕駛座上熟睡之際
    ，徒手打開該自小客車之車門，並將手伸進甲○○之上衣口
    袋內，竊取甲○○所有之LG牌行動電話1 具（型號不詳，價
    值新臺幣5,000 元），得手後，即行逃逸，旋經甲○○發覺
    ，報警前往採集該自小客車門上之指紋送驗比對，發現其中
    1 枚指紋與乙○○之指紋相符，而查悉上情。
二、案經甲○○訴由臺北縣政府警察局新莊分局報告臺灣板橋地
    方法院檢察署檢察官偵查後聲請簡易判決處刑。
    理  由
一、按被告以外之人於審判外之言詞或書面陳述，除法律有規定
    者外，不得作為證據，刑事訴訟法第159 條第1 項定有明文
    。而被告以外之人於審判外之陳述，經當事人於審判程序同
    意作為證據，法院審酌該言詞陳述或書面陳述作成時之情況
    ，認為適當者，得為證據；當事人、代理人或辯護人於法院
    調查證據時，知有第159 條第1 項不得為證據之情形，而未
    於言詞辯論終結前聲明異議者，視為有前項之同意，則據同
    法第159 條之5 規定甚明。證人即被害人甲○○於警詢及檢
    察官訊問時所為陳述，雖係被告以外之人於審判外之陳述，
    惟上訴人即被告乙○○於本院調查證據時，並未於言詞辯論
    終結前聲明異議，應視為同意作為證據，並審酌其言詞陳述
    之情況，認為適當，應認有證據能力，合先敘明。
二、被告經合法傳喚，無正當之理由不到庭，僅出具書狀矢口否
    認有何竊盜犯行，並辯稱：不能以告訴人片面指訴，認定伊
    有為本件竊盜犯行云云。經查：訊據告訴人甲○○於警詢時
    指述稱：伊於96年6 月15日凌晨4 時20分許，在臺北縣新莊
    市○○路○ 段123 號前，在伊所駕駛之車號DL-0216 號自小
    客車駕駛座上睡覺之際，當時車門有沒上鎖、車窗有關，伊
    忽然覺得有人在摸伊上衣口袋，伊醒來發現二名男子，伊問
    他們做什麼，二男子拔腿就跑，伊上前追，結果被跑掉，事
    後伊立即報警，伊只知歹徒為男性二人，其中一名年紀約四
    十多歲、頭有禿頭、戴眼鏡、身高約170 左右，有動手竊取
    伊口袋內之行動電話，另一名年約30多歲，身高約165 至
    170 、小西裝頭、臉微胖，伊的手機被偷走，經伊以照片指
    認，確認被告即是動手竊取伊上衣口袋內之手機之人；又竊
    嫌由伊車子右邊打開伊自小客車車門，好像有留下指紋，故
    有請偵查隊採證等語（見偵查卷第4 至7 頁）；復於偵查中
    結證稱：當天伊去找朋友，大約凌晨2 點多，將車停在路邊
    睡覺，伊車門沒鎖，手機放在左前胸的口袋，告摸到伊身上
    時，伊有醒過來，伊問他要幹嘛，他說沒事，但伊知道伊的
    手機已經被他拿走了，伊就用另外一支電話報警，被告看伊
    打電話，人就跑走，伊有追，但是追不到，後來就請警方過
    來採指紋等語（見偵查卷第29頁）。再於本院審理時指述：
    我當天有將行動電話帶出門，我當時在車上睡覺，被告碰到
    我的身體我才醒過來，醒過來我問被告要做什麼，他說他要
    買印表機，我說你要買東西到我車上幹嗎，這時我已經看到
    他把我的手機放進口袋裡，本來我要抓他，後來我拿腰際的
    電話報警，他就跑了，警察五分鐘就到了，警察就問我情形
    ，我車門沒有鎖，後來警察就採指紋，後來警察調出口卡讓
    我指認，我有確定就是被告，案發當時我看得很清楚，因為
    我車門開時有車內燈，所以我看得很清楚，後來手機就是他
    拿走了。警察查出是被告的指紋，調口卡拿照片給我看，我
    才指認被告等語（見本院審判筆錄第2 頁）。是以，告訴人
    於警詢、偵查及本院審理時之證述前後一致，且告訴人於警
    詢時確已以被告口卡照片指認出被告即為本案竊嫌，此有被
    告口卡1 紙在卷可稽（見偵查卷第8 頁），而觀諸卷附被告
    口卡照片之特徵，無論就體態、身高、髮型、年齡等，均與
    告訴人於警詢時指訴之竊嫌特徵相符合。再參以告訴人於其
    手機失竊後立即報警處理，並有經警採集其所駕上揭自小客
    車之右前門上方之指紋後，以指掌紋電腦比對法、指掌紋特
    徵點比對法鑑驗結果，發現與內政部警政署刑事警察局檔存
    被告乙○○指紋卡左環指、左中指指紋相符，此有該局96年
    6 月26日刑紋字第0960093326號鑑驗書1 份、勘察採證同意
    書、證物清單各1 紙、採獲指紋位置照片共2 幀在卷可憑。
    另佐以被告與告訴人並不相識，自無仇隙可言，則倘若告訴
    人無失竊手機之情事，衡情其焉有需無端報警處理而採集車
    體遺留下的指紋之理？又焉有需藉由採集得被告之指紋而攀
    詞構陷被告而致其自己罹於誣告罪嫌之理？綜上，足認告訴
    人之指訴係屬有據，核與事實相符，堪以採信為真實。而被
    告幾經警方、檢察官及本院多次合法傳喚，均無正當理由未
    到庭，益徵其係畏罪而不敢與告訴人當面對質，故被告空言
    否認本件犯行，並不足採。綜上所述，被告著手在告訴人之
    上衣口袋內竊取手機得逞之犯行，事證明確，應堪認定。
三、核被告所為，係犯刑法第320 條第1 項之竊盜罪。查被告受
    如前揭事實欄所述之罪刑宣告及執行紀錄，有臺灣高等法院
    被告前案紀錄表在卷可稽，其於有期徒刑執行完畢後五年內
    ，故意再犯有期徒刑以上之本罪，應依累犯之規定加重其刑
    。原審同此認定，並審酌被告曾有如犯罪事實欄所載多次竊
    盜前科，此有前揭紀錄表及判決書可參，是其素行非佳，其
    不知悔改，且正值青壯，不思循正途賺取所需，及犯罪之動
    機、目的、手段實屬可議，且所竊取之手機價值新臺幣5,00
    0 元等一切情狀，依刑事訴訟法第449 條第1 項前段、第3
    項、第454 條第2 項，刑法第320 條第1 項、第47條第1 項
    、第41條第1 項前段，刑法施行法第1 條之1 第1 項、第2
    項前段之規定，量處有期徒刑6 月，併予諭知易科罰金之折
    算標準，其認事用法，核無不合，量刑亦屬妥適。至上訴意
    旨略以：告訴人之片面指訴並不足以認定伊有為本件竊盜犯
    行云云，並無理由，已如上述，故上訴人執此理由指摘原審
    判決不當，求予撤銷改判云云，自難認為有理由，應予駁回
    。
四、被告經合法傳喚，無正當之理由不到庭，爰依刑事訴訟法第
    371 條之規定，得不待其陳述，逕行判決。
據上論斷，應依刑事訴訟法455 條之1 第1 項、第3 項、第368
條、第371條，判決如主文。
本案經檢察官江祐丞到庭執行職務。
中    華    民    國    97    年    4     月    16    日
                  刑事第十一庭審判長法  官  徐蘭萍
                                    法  官  邱景芬
                                    法  官  林淑婷
以上正本證明與原本無異
本件不得上訴
                                    書記官  林金良
中    華    民    國    97    年    4     月    16    日
附錄本案論罪科刑法條全文：
中華民國刑法第320條第1項
意圖為自己或第三人不法之所有，而竊取他人之動產者，為竊盜
罪，處5 年以下有期徒刑、拘役或5 百元以下罰金。


司法院資訊處製作；財團法人民間司法改革基金會備份。
